臺灣臺南地方法院交通事件裁定　　　　95年度交聲字第1011號
移送機關　　交通部公路總局嘉義區監理所臺南監理站
異議人即　　甲○○
受處分人
上列受處分人因違反道路交通管理處罰條例案件，對於交通部公
路總局嘉義區監理所台南監理站民國95年11月6日所為之裁決處
分（處分案號：嘉監南字第裁74-Z00000000號）聲明異議，本院
裁定如下：
    主  文
異議駁回。
    理  由
一、本件異議意旨略以：異議人即受處分人甲○○於民國九十五
    年九月六日上午九時五十八分，駕駛290-HC號營業貨運曳引
    車（大型車）行經國道三號公路三六八點四南公里處時，因
    行速一０二公里，限速九十公里，超速十二公里，雷射槍測
    距一六四點六公尺，遭國道公路警察局第八警察隊製單舉發
    。惟前揭時地，其駕駛拖車行駛於外側車道，警員將其攔下
    時駕駛車輛時速為九十公里，並未超速，且員警雖有出示雷
    射槍之數據給伊看，但測速槍上僅顯示時速之數據，並未顯
    示其拖車之車號，且當時前面有一台小轎車，員警可能鎖定
    該小轎車而有誤測之虞，為此請求撤銷原處分等語。
二、按汽車行駛於高速公路、快速公路或設站管制之道路，不遵
    使用限制、禁止、行車管制及管理事項之管制規則，而有行
    車速度超過規定之最高速限或低於規定之最低速限之行為者
    ，處汽車駕駛人新臺幣（下同）三千元以上六千元以下罰鍰
    ，並記違規點數一點，道路交通管理處罰條例第三十三條第
    一項第一款，第六十三條第一項定有明文。
三、經查：
（一）本件異議人於民國九十五年九月六日上午九時五十八分，
      駕駛290-HC號營業貨運曳引車（大型車）行經國道三號公
      路三六八點四公里南處時，因行速一0二公里，限速九十
      公里，超速十二公里，雷射槍測距一六四點六公尺，遭國
      道公路警察局第八警察隊製單舉發之事實，有內政部警政
      署國道公路警察局公警局交字第Z00000000號舉發違反道
      路交通管理事件通知單一紙附卷可參。
（二）本件執勤警員所用之雷射槍測速器係經檢定合格，有駐美
      國台北經濟文化代表處證明書及台灣台北地方法院所屬民
      間公證人公證書在卷足按外，內政部警政署國道公路警察
      局第八警察隊使用之雷射槍測速器均有定期送檢驗，於九
      十四年三月三十一日、九十五年三月二十四日由志伸有限
      公司測試，於測試後均可正常操作使用，有卷附該警察隊
      以九十五年十二月二十九日公警八交字第０九五０八七二
      五八二號函可佐，故本件執勤警員所使用之雷射槍測速器
      之準確度及正確性，仍值信賴。
（三）證人陳威宏即舉發本件違規之員警於本院九十六年二月十
      三日調查時結證：「（本件是否你舉發，情形如何？）是
      我告發的。當時是在國道三號三六八點四公里處執勤，我
      們使用公家發給的測速槍測速，係紅外線單點測速，一次
      只能測一台車，測到就鎖定該車，不會有誤測的情況。」
      、「（異議人的質疑請你說明？）小轎車的速限是每小時
      一一0公里，如小轎車行速一0二公里並未超速，雷射槍將
      不會偵測到超速的情況。」等語（見本院該日訊問筆錄）
      ，製單之員警陳威宏為依法執行勤務之警員，與異議人毫
      無怨懟，衡情當無自陷偽證罪而構詞誣賴異議人之理，復
      查無積極證據足以證明證人上開證述係屬虛偽，且交通警
      察製單舉發違反道路交通管理處罰條例所列之違規事實，
      本質上為行政處分，係公務員基於職務上之權力，依法就
      特定之具體事件所為之具公法上效果之單方面行政行為，
      基於公務員為公法上行為具有公信力之原則，該行政行為
      當可被推定為真正，其據以依法處分之事實認定亦為正確
      無誤。本此公信原則，乃立法者賦予行政機關制定違反道
      路交通事件統一裁罰標準及處理細則，使執勤警員得當機
      處分以達其維護交通秩序、安全之行政目的。再按執行交
      通勤務警察依法律規定製單舉發違反道路交通管理處罰條
      例所列之違規事實，並由公路主管機關加以處罰，即係行
      政處分，受處分人不服公路主管機關所為之處罰，依道路
      交通管理處罰條例第八十七條之規定向管轄地方法院聲明
      異議，自屬行政救濟程序，其舉證責任分配，應採民事訴
      訟上舉證責任分配原則，八十七年十月二十八日修正公布
      之行政訴訟法第一百三十六條同揭此旨，而明文規定準用
      民事訴訟法第二百七十七條舉證責任分配之原則。是此，
      異議人雖以前情置辯，惟就駕駛上揭車輛行經國道三號公
      路北向三六八點四公里處未有超速行駛乙節，並未提出確
      實事證以供本院調查，是其所辯尚非可信，本院亦查無任
      何證據足資證明執勤員警有捏造事實違法取締之情事存在
      ，則執勤警員本其維護交通秩序、安全職責所為之舉發，
      自應受到合法、正確之推定。
四、綜上，異議人於上揭時地，駕駛290-HC號營業貨運曳引車（
    大型車）行經國道三號公路三六八點四公里處時，因限速九
    十公里，行速一０二公里，超速十二公里之違規事實，既可
    認定，則原處分機關依道路交通管理處罰條例第三十三條第
    一項第一款及第六十三條第一項規定，裁處異議人罰鍰三千
    五百元及記違規點數一點，於法並無不當，本件異議無理由
    ，應予駁回。
五、據上論結，應依道路交通管理處罰條例第八十七條第二項、
    道路交通案件處理辦法第十九條，裁定如主文。
中　　華　　民　　國　　96　　年　　2 　　月　　16　　日
                  交通法庭法　官　鍾邦久
以上正本證明與原本無異。
如不服本裁定應於送達後5日內向本院提出抗告狀（應附繕本）
。
 　　                     書記官　陳慧玲
中　　華　　民　　國　　96　　年　　2 　　月　　16　　日
